【裁判字號】    88,訴,1641
【裁判日期】    890216
【裁判案由】    公共危險
【裁判全文】
臺灣臺北地方法院刑事判決                        八十八年度訴字第一六四一號
    公  訴  人  臺灣臺北地方法院檢察署檢察官
    被      告  丙○○
    指定辯護人  甲○
右列被告因公共危險罪案件，經檢察官提起公訴（八十八年度偵字第二０六四三號）
，及臺灣士林地方法院檢察署移送併案（八十八年偵字第一一五五０號），甲○判決
如左：
    主  文
丙○○無罪。
    理  由
一、公訴意旨略以：被告丙○○於民國（下同）八十八年九月六日下午四時五十分許
    ，在台北市○○區○○路八十九號南機場第三期國民住宅一樓樓梯間之現供人使
    用之住宅，以破布裝入塑膠袋摻以汽油，再以打火機點燃前開袋內之汽油，意圖
    放火燒燬前開住宅，幸因前國宅守望相助鄉巡守組長葉日村巡經該地，適時發現
    ，與居民乙○○合力將之撲滅，當場查獲逮捕併扣得前開點燃燒燬之物及打火機
    一個，始未釀成災害，因認被告涉犯刑法第一百七十三條第三項、第一項之罪。
二、訊之被告固坦承以打火機點燃破布，惟否認犯行，辯稱：伊在該樓梯間吸完強力
    膠後，想戒掉吸食之習慣，乃將裝強力膠之塑膠袋包在破布內，點火燃燒破布立
    誓而已，無燒住宅之意思等語
三、按犯罪事實應依證據認定之，無證據不得推定其犯罪事實。又不能證明被告犯罪
    者，應諭知無罪之判決，刑事訴訟法第一百五十四條、第三百零一條第一項定有
    明文。按放火罪之成立須行人對於目的物有燒燬之故意，即對於放火行為有使目
    的物燒燬之認識，而判定有無放火之故意，除行為人主觀意思外，亦應以案發現
    場情形及結果為綜合判斷。查，公訴人認被告有如上犯行，係以被告已在警訊及
    偵查中自白不諱為據，惟查，被告自始至終均供承係為戒除吸食強力膠之習慣而
    點燃破布，未曾供認有燒燬住宅之意，有各該次筆錄可證，則被告主觀上有無燒
    燬住宅之認識已有疑義。次查，當日現場燒燬情形及結果，業經證人葉日村、乙
    ○○於警訊中證稱：現場有一條破布及塑膠袋正在燃燒，經滅火後留下一條已燒
    過之破布、乙只燒過之塑膠袋及乙只內有少許汽油之空油罐等語明確，並有相片
    十一張附卷可參，核與被告所述其將塑膠袋包在破布內點火燃燒破布一情相符，
    公訴人起訴事實稱被告係點燃塑膠袋袋內之汽油云云，即與事實不合。又起火之
    地點係在樓梯之出口處，距各住宅尚有一段距離，火勢除燒到破布一小角外，其
    餘樓梯口周圍並無起火痕跡，亦有現場照片可查，證人乙○○於甲○亦證述：火
    勢沒有很大，伊用手及腳踩一踩就熄了，房子四週沒有燻到等語屬實，倘被告有
    燒房子之意，理應靠近住宅點燃破布，或將火勢弄大，惟現場客觀跡證卻非如此
    ，被告辯稱其僅有燒破布無燒住宅之意應可採信，公訴人未查被告主觀意思及客
    觀環境，遽認被告有放火燒燬住宅之犯行，尚嫌無據，自難以刑法一百第一百七
    十三條第一項之罪相繩。而被告點燃破布時迅被撲滅而未致生公共危險，故亦無
    同法第一百七十五條第一項、或第二項之罪之適用。是本件依調查所得證據尚不
    足證明被告確有上述犯行，此外復查無其他積極證據足資證明被告有右述犯行，
    揆諸首開說明，其犯罪尚屬不能證明，爰為無罪之諭知。
四、本件公訴人起訴之犯罪事實，既被判處無罪，臺灣士林地方法院檢察署併案部分
    ，與起訴之事實即無連續犯之裁判上一罪關係，應退回該署另行偵辦，併此敘明
    。據上論斷，應依刑事訴訟法第三百零一條第一項，判決如主文。
中      華      民      國      八十九  年       二       月    十五    日
                                      臺灣臺北地方法院刑事第二庭
                                          法  官  林  鳳  珠
右正本證明與原本無異。
如不服本判決，應於判決送達後十日內，向甲○提出上訴狀。
                                          書記官  林  玲  華
中      華      民      國      八十九  年       二       月    十六    日


司法院資訊處製作；財團法人民間司法改革基金會備份。
